臺灣臺南地方法院刑事附帶民事訴訟判決
111年度智附民字第4號
原      告  阿迪達斯公司(adidas AG)

法定代理人  黃淑芬
原      告  彪馬歐洲公開有限責任公司(PUMA SE)

法定代理人  於保羅
共      同
訴訟代理人  謝尚修律師（兼共同送達代收人）
複 代理 人  陳柏乾律師
被      告  張貴成
上列被告因違反商標法案件（本院111年度智易字第17號），經
原告提起附帶民事訴訟，請求損害賠償，本院判決如下：
    主  文
原告之訴及假執行之聲請均駁回。 
    事實及理由
一、原告起訴主張略以：被告侵害原告之商標權，業經檢察官依
    法起訴，關於損害賠償金額零售單價之計算，參酌大臺南地
    區之刑事附帶民事訴訟判決，近5年來仿冒原告商標商品之
    販售價格約介於新臺幣（下同）390元至1000元不等，故原
    告主張以平均值695元作為計算基礎，至倍數部分，依被告
    犯後態度、查獲數量等因素，原告阿迪達斯公司、彪馬歐洲
    公開有限責任公司分別主張以1300倍、500倍計算賠償金額
    ，爰依商標法第69條第3項、第71條第1項第3款規定，請求
    被告負損害賠償責任。並聲明：
（一）被告應給付原告阿迪達斯公司90萬3500元，並自起訴狀繕
      本送達翌日起至清償日止，按年利率百分之5計算之利息
      。
（二）被告應給付原告彪馬歐洲公開有限責任公司34萬7500元，
      並自起訴狀繕本送達翌日起至清償日止，按年利率百分之
      5計算之利息。
（三）前二項判決請准供擔保宣告假執行。
二、被告援引刑事案件中所為之抗辯，略以：被告從事保全工作
    ，並未進口本案遭海關查獲之仿冒品等語。並聲明：原告之
    訴駁回。
三、按審理智慧財產案件審理法第23條案件之附帶民事訴訟，認
    為原告之訴不合法，或刑事訴訟諭知無罪、免訴或不受理者
    ，應以判決駁回之，智慧財產案件審理法第27條第1項定有
    明文。又因犯罪而受損害之人，於刑事訴訟程序得附帶提起
    民事訴訟，對於被告及依民法負賠償責任之人，請求回復其
    損害；法院認為原告之訴不合法或無理由者，應以判決駁回
    之，刑事訴訟法第487條第1項、第502條第1項亦有規定。
四、經查：本件被告被訴非法輸入侵害商標權之商品一案，業經
    本院審理後，以111年度智易字第17號判決無罪在案，依前
    開說明，本件原告之訴，自應予駁回，其假執行之聲請亦失
    所附麗，應一併駁回。
五、依智慧財產案件審理法第27條第1項前段，判決如主文。
中　　華　　民　　國　　111 　年　　12　　月　　5 　　日
　　　　　　　　　刑事第十五庭  法　官　周宛瑩
以上正本證明與原本無異。
部分如不服本判決應於收受送達後20日內向本院提出上訴書狀（
均須按他造當事人之人數附繕本）。
本判決非對於刑事訴訟之判決有上訴時不得上訴。
 　　　　　　                   書記官　李諾櫻
中　　華　　民　　國　　111 　年　　12　　月　　5 　　日